tr: Ev ve Bahçe > Mutfak ve Yemek > Mutfak Gereçleri ve Aletleri > Yiyecek Parçalayıcılar: Istakoz ve Yengeç Parçalayıcılar; Fındıkkıranlar
de: Heim & Garten > Küche & Esszimmer > Küchenhelfer & -utensilien > Spezialbesteck & Nussknacker: Hummer- & Krebszangen; Nussknacker
fi: Koti ja puutarha > Keittiö ja ruokailu > Keittiövälineet ja tarvikkeet > Ruuan särkijät: Hummeri- ja rapupihdit; Pähkinänsärkijät
pt-BR: Casa e jardim > Produtos de cozinha e aparelhos de jantar > Ferramentas e utensílios de cozinha > Moedores de alimentos: Quebradores de lagostas e caranguejos; Quebra-nozes
es: Casa y jardín > Cocina y comedor > Herramientas y utensilios de cocina > Tenazas para alimentos: Pinzas para mariscos; Cascanueces
zh-CN: 家居与园艺 > 厨房/餐厅 > 厨房工具/用具 > 食品夹: 龙虾钳/螃蟹钳; 胡桃钳
bg-BG: Дом и градина > Кухня и трапезария > Кухненски инструменти и прибори > Трошачки за храна: Трошачки за омари и раци; Трошачки за ядки
da: Hjem og have > Køkken og spisestue > Køkkenredskaber > Spisekiks: Hummer- og krabbeknækkere; Nøddeknækkere
ro-RO: Casă și grădină > Bucătărie și sufragerie > Instrumente și ustensile de bucătărie > Dispozitive pentru zdrobit: Clești pentru homar și crab; Spărgătoare de nuci
pl: Dom i ogród > Kuchnia i jadalnia > Narzędzia i sprzęty kuchenne > Szczypce do rozłupywania: Szczypce do rozłupywania homarów i krabów; Dziadki do orzechów
th: บ้านและสวน > ห้องครัวและการรับประทานอาหาร > เครื่องมือและเครื่องใช้ในครัว > ที่หนีบก้ามปู: ที่แกะกุ้งมังกรและปู; ที่กะเทาะเปลือกถั่ว
hu: Otthon és kert > Konyha és étkező > Konyhai eszközök és edények > Ételkekszek: Homár- és rákkekszek; Diótörők
sk-SK: Dom a záhrada > Kuchyňa a jedáleň > Kuchynské náradie a riad > Kliešte na jedlo: Kliešte na homáre a kraby; Luskáčiky na orechy
lt-LT: Namai ir sodas > Virtuvė ir valgomasis > Virtuvės įrankiai > Maisto spaustukai: Omarų ir krabų spaustukai; Riešutų spragtukai
fr: Maison et jardin > Arts de la table et arts culinaires > Ustensiles et accessoires de cuisine > Écraseurs à aliments: Pinces à crustacés; Casse-noisettes
cs: Dům a zahrada > Kuchyně a jídelny > Kuchyňské nástroje a vybavení > Kleště na potraviny: Kleště na humry a kraby; Louskáčky
hr-HR: Dom i vrt > Kuhinja i blagovaonica > Kuhinjski alati i pribor > Kliješta za hranu: Kliješta za jastoge i rakove; Orašari
vi: Nhà và vườn > Phòng bếp và phòng ăn > Dụng cụ nhà bếp > Kềm tách vỏ, kẹp cua: Đồ kẹp càng cua; Kẹp quả hạch
nb: Hjem og hage > Kjøkken og spiserom > Kjøkkenverktøy og bestikk > Knekkeverktøy: Hummer- og krabbetenger; Nøtteknekkere
zh-TW: 居家和庭園 > 廚房與餐廳 > 廚房工具和用具 > 剝殼器/鉗子: 龍蝦/螃蟹鉗; 胡桃鉗
pt-PT: Casa e jardim > Cozinha e refeições > Ferramentas e utensílios de cozinha > Abridores/descascadores: Descascador de lagosta e caranguejo; Quebra-nozes
el: Σπίτι & κήπος > Κουζίνα & τραπεζαρία > Εργαλεία & σκεύη κουζίνας > Θραύστες φαγητού: Θραύστες αστακού & καβουριού; Καρυοθραύστες
ko: 가정/원예 용품 > 주방/식탁 > 주방용품 > 식품 크래커: 랍스터 & 게 크래커; 호두까기
ru: Дом и сад > Кухня и сервировка стола > Кухонная утварь > Орехоколы и щипцы для лобстеров и крабов: Щипцы для лобстеров и крабов; Орехоколы
it: Casa e giardino > Cucina e pranzo > Strumenti e utensili cucina > Tritatutto: Pinze per aragoste e granchi; Schiaccianoci
sl-SI: Dom in vrt > Kuhinja in jedilnica > Kuhinjska orodja in pripomočki > Klešče za hrano: Klešče za jastoge in rake; Klešče za oreščke
ja: ホーム・ガーデン > キッチン・ダイニング > キッチン用品・調理器具 > 殻割り器: カニ・ロブスター殻割り機; クルミ割り器
en: Home & Garden > Kitchen & Dining > Kitchen Tools & Utensils > Food Crackers: Lobster & Crab Crackers; Nutcrackers
sv: Hem och trädgård > Kök och matsal > Köksverktyg och köksgeråd > Matknäckare: Hummer- och krabbknäckare; Nötknäckare
nl: Huis en tuin > Keuken en eetkamer > Keukengereedschap > Voedselkrakers: Kreeft- en krabbenkrakers; Notenkrakers